臺灣臺中地方法院民事判決
110年度沙簡字第240號
原      告  聯邦商業銀行股份有限公司


法定代理人  李憲章  
訴訟代理人  張宏成  
被      告  孫顯秋  
            林志偉  
上列當事人間請求清償債務事件，經本院於民國110年9月1日言
詞辯論終結，判決如下：
    主      文
被告孫顯秋、林志偉應連帶給付原告新臺幣貳拾壹萬柒仟零伍拾
柒元，及自民國九十五年三月十二日起至一一○年七月十九日止
，按週年利率百分之十八計算之利息，及自民國一一○年七月二
十日起至清償日止，按週年利率百分之十六計算之利息，暨自民
國九十五年四月十三日起至一一○年七月十九日止，逾期在六個
月以內者，按週年利率千分之十八計算之違約金，逾期六個月以
上者，按週年利率千分之三十六計算之違約金，及自民國一一○
年七月二十日起至清償日止，按週年利率千分之三十二計算之違
約金。
訴訟費用新臺幣貳仟參佰貳拾元由被告孫顯秋、林志偉連帶負擔
。
本判決得假執行。但被告孫顯秋、林志偉如以新臺幣貳拾壹萬柒
仟零伍拾柒元為原告供擔保後，得免為假執行。
    事實及理由
壹、程序方面：
一、按訴狀送達後，原告不得將原訴變更或追加他訴，但擴張或
    減縮應受判決事項之聲明者，不在此限，民事訴訟法第255
    條第1項第3款定有明文，依同法第436條第2項規定於簡易訴
    訟程序適用之。經查，原告起訴時原聲明請求：被告等應連
    帶應給付原告新臺幣（下同）217,057元，及自民國95年3月
    12日起至清償日止，按週年利率百分之18計算之利息，暨自
    95年4月13日起至清償日止，逾期在6個月以內者，按上開利
    率百分之10，逾期6個月以上者，按上開利率百分之20計算
    之違約金（見本院卷第15頁），嗣後，原告於110年8月2日
    提出「民事陳報狀」並於同年9月1日本院言詞辯論期日當庭
    陳稱：被告等應連帶應給付原告217,057元，及自95年3月12
    日起至110年7月19日止，按週年利率百分之18計算之利息，
    及自110年7月20日起至清償日止，按週年利率百分之16計算
    之利息，暨自95年4月13日起至110年7月19日止，逾期在6個
    月以內者，按週年利率千分之18計算之違約金，逾期6個月
    以上者，按週年利率千分之36計算之違約金，及自110年7月
    20日起至清償日止，按週年利率千分之32計算之違約金（見
    本院卷第71頁、第89至90頁），核屬減縮應受判決事項之聲
    明，合於前開規定，應予准許。
二、被告孫顯秋、林志偉等2人經合法通知，均未於言詞辯論期
    日到場，核無民事訴訟法第386條各款所列情形，爰依原告
    聲請，由其一造辯論而為判決。
貳、實體方面：
一、原告主張：被告孫顯秋於94年1月間邀同被告林志偉為連帶
    保證人，與原告簽訂借款契約，並約定被告孫顯秋向原告借
    款新臺幣（下同）300,000元，借款期間自94年1月12日至97
    年1月12日，依週年利率百分之18計算利息，及依年金法按
    月攤還本息，如未依約清償，即喪失期限利益，債務視為全
    部到期，且逾期在6個月以內者按上開利率百分之10，逾期
    超過6個月者按上開利率百分之20計付違約金。詎被告孫顯
    秋借得上開款項後，自95年3月12日起即未依約清償，尚積
    欠本金217,057元，依約已喪失期限利益，應即清償上開積
    欠本金及約定之利息、違約金。且被告林志偉為連帶保證人
    ，應對上開債務負連帶清償責任。及依修正後民法205條規
    定，自110年7月20日起改按週年利率百分之16計算利息、違
    約金，為此爰依消費借貸及連帶保證之法律關係提起本件訴
    訟等語。並聲明：被告孫顯秋、林志偉應連帶應給付原告21
    7,057元，及自95年3月12日起至110年7月19日止，按週年利
    率百分之18計算之利息，及自110年7月20日起至清償日止，
    按週年利率百分之16計算之利息，暨自95年4月13日起至110
    年7月19日止，逾期在6個月以內者，按週年利率千分之18計
    算之違約金，逾期6個月以上者，按週年利率千分之36計算
    之違約金，及自110年7月20日起至清償日止，按週年利率千
    分之32計算之違約金。
二、被告孫顯秋、林志偉均未於言詞辯論期日到場，亦未提出書
    狀作何聲明或陳述。
三、本院之判斷：
（一）原告主張上揭事實，業據其提出與所述相符之借款契約、
      授信明細查詢單等影本為證，而被告2人經合法通知，均
      未於言詞辯論期日到場，亦未提出書狀作何聲明或陳述以
      供審酌，是以，本院依調查證據之結果，堪信原告主張為
      真正。
（二）按稱消費借貸者，謂當事人一方移轉金錢或其他代替物之
      所有權於他方，而約定他方以種類、品質、數量相同之物
      返還之契約，民法第474條第1項定有明文。次按保證債務
      之所謂連帶，係指保證人與主債務人負同一債務，對於債
      權人各負全部給付之責任者而言，此就民法第272條第1項
      規定連帶債務之文義參照觀之甚明（最高法院45年度臺上
      字第1426號民事裁判意旨參照）。又按約定利率，超過週
      年百分之16者，超過部分之約定，無效；修正之民法第20
　　  5條之規定，於民法債編修正施行前約定，而於修正施行
      後發生之利息債務，亦適用之，於110年1月20日修正公布
      ，並於同年7月20日施行之民法第205條、民法債編施行法
      第10條之1定分別定有明文。查被告孫顯秋於94年1月間邀
      同被告林志偉為連帶保證人向原告借款300,000元，並約
      定借款期間自94年1月12日至97年1月12日，依週年利率百
      分之18計算利息，及依年金法按月攤還本息，如未依約清
      償，即喪失期限利益，債務視為全部到期，且逾期在6個
      月以內者按上開利率百分之10，逾期超過6個月者按上開
      利率百分之20計付違約金。詎被告孫顯秋借得上開款項後
      ，自95年3月12日起即未依約清償，尚積欠本金217,057元
      ，依約已喪失期限利益，應即清償上開積欠本金及約定之
      利息、違約金，且被告林志偉為連帶保證人，應對上開債
      務負連帶清償責任。及自110年7月20日起應改按週年利率
      百分之16計算利息、違約金。從而，原告依消費借貸及連
      帶保證之法律關係，請求被告2人應連帶給付如主文第1項
      所示本金、利息及違約金，為有理由，應予准許。
四、本件判決係依民事訴訟法第427條第1項規定適用簡易訴訟程
    序，所為被告敗訴判決，應依民事訴訟法第389條第1項第3
    款規定，依職權宣告假執行。另依民事訴訟法第392條第2項
    規定，依職權酌定相當之擔保金額，宣告被告預供擔保而免
    為假執行。
五、訴訟費用負擔之依據：依民事訴訟法第78條、第85條第2項
    規定，本件訴訟費用額為第一審裁判費2,320元，應由被告2
    人連帶負擔。
中    華    民    國   110    年    10    月    13    日
                  沙鹿簡易庭  法  官  賴秀雯
以上為正本係照原本作成。
如不服本判決，應於送達後二十日內，向本院提出上訴狀並表明
上訴理由，如於本判決宣示後送達前提起上訴者，應於判決送達
後二十日內補提上訴理由書（須附繕本）。如委任律師提起上訴
者，應一併繳納上訴審裁判費。
中    華    民    國   110    年   10     月    13    日
                              書記官  陳任鈞